【裁判字號】    97,訴,517
【裁判日期】    970912
【裁判案由】    毀棄損壞
【裁判全文】
臺灣高雄地方法院刑事判決              96年度易字第3840號
                                      97年度訴字第517號
公  訴  人  臺灣高雄地方法院檢察署檢察官
被      告  吳許雲
            乙○○
上二人共同
選任辯護人  謝秋蘭律師
上列被告因毀棄損壞案件，經檢察官提起公訴（96年度調偵字第
557 號）及追加起訴（96年度偵字第34371 號），本院合併審理
，判決如下：
    主  文
吳許雲、乙○○均無罪。
    理  由
壹、證據能力之判斷─
    本判決所引用之各項證據資料，其中關於傳聞證據部分，除
    符合刑事訴訟法第159 條之1 至之4 或其他傳聞例外規定，
    本有證據能力外，其餘均經檢察官、被告吳許雲、乙○○及
    辯護人於審理中同意作為證據，或於本院調查證據時，已知
    屬於傳聞證據而未於言詞辯論終結前聲明異議，視為已有上
    開同意，且經本院審酌各該證據作成之情況，認以之為證據
    均無不當，依同法第159 條之5 規定，均得作為證據。
貳、諭知無罪之理由─
一、公訴意旨略以（96年度調偵字第557 號）：被告吳許雲於民
    國95年10月間，僱用同案被告乙○○（另追加起訴如後述）
    負責吳許雲所有位於高雄市鼓山區○○○路51號房屋（下稱
    51號房屋）之增建工程。被告吳許雲雖知前於94年9 月間，
    僱請同案被告乙○○負責51號房屋新建工程，於灌漿建築房
    屋外牆時，曾造成鄰屋即告訴人張兆妮所有位於高雄市鼓山
    區○○○路53號房屋（下稱53號房屋）漏水及其他非結構性
    損害，建築方法顯有疏失，且同案被告乙○○於95年10月間
    ，再度負責51號房屋增建工程時，又造成53號房屋牆壁裂縫
    情形。詎被告吳許雲基於縱使53號房屋發生損壞結果亦不違
    其本意之間接故意，執意增建51號房屋，並以53號房屋之外
    牆作為灌漿之模板支撐，致53號房屋磚牆因無法承受而擠壓
    變形，牆面產生較大裂縫及剝落錯開情形，造成53號房屋後
    半部之牆、屋、地坪均損壞而不堪使用，致生損害於告訴人
    。因認被告吳許雲涉有刑法第353 條第1 項毀損建築物罪嫌
    等情。
二、追加起訴意旨則以（96年度偵字第34371 號）：被告乙○○
    於民國95年10月間，受同案被告吳許雲（業經起訴如前）僱
    用，負責吳許雲所有上開51號房屋之增建工程。被告乙○○
    雖知前於94年9 月間，負責51號房屋新建工程灌漿建築房屋
    外牆時，曾造成鄰屋即告訴人張兆妮所有上開53號房屋漏水
    及其他非結構性之損害，其建築方法顯有疏失，且其於95年
    10月間再度負責51號房屋增建工程時，又造成53號房屋牆壁
    有裂縫情形。詎被告乙○○竟與同案被告吳許雲共同基於縱
    使53號房屋發生損壞結果亦不違其本意之間接故意犯意聯絡
    ，執意以相同方式續建51號房屋，仍以53號房屋外牆作為灌
    漿之模板支撐，致53號房屋磚牆無法承受灌漿壓力，擠壓變
    形導致牆面產生大裂縫及剝落錯開情形，使53號房屋之後半
    部牆、樑、地坪均損壞而不堪使用，致生損害於告訴人。因
    認被告乙○○涉有刑法第353 條第1 項毀損建築物罪嫌，且
    與同案被告吳許雲間屬共同正犯，為數人共犯一罪之相牽連
    案件，於第一審言詞辯論終結前追加起訴等語。
三、按檢察官就被告犯罪事實，應負舉證責任，並指出證明之方
    法；犯罪事實應依證據認定之，無證據不得認定犯罪事實；
    又不能證明被告犯罪者，應諭知無罪之判決，刑事訴訟法第
    161 條第1 項、第154 條第2 項、第301 條第1 項分別定有
    明文。又事實之認定，應憑證據，如未能發現相當證據，或
    證據不足以證明，自不能以推測或擬制之方法，為裁判之基
    礎。且認定犯罪事實所憑之證據，雖不以直接證據為限，間
    接證據亦包括在內，然無論直接證據或間接證據，其為訴訟
    上之證明，須於通常一般之人均不致有所懷疑，而得確信其
    為真實之程度者，始得據為有罪之認定，倘其證明尚未達到
    此一程度，而有合理之懷疑存在而無從使事實審法院得有罪
    之確信時，即應由法院諭知被告無罪之判決（最高法院76年
    台上字第4986號、40年台上字第86號、30年台上字第816 號
    判例意旨參照）。
四、次按刑法第353 條第1 項毀損建築物罪之成立，須以對於建
    築物之物質上加以破壞，致其效用之全部或一部喪失者為要
    件。如未喪失該建築物之效用，除具有刑法第354 條毀損他
    人所有物之條件，得成立該罪外，要難以毀損建築物相繩（
    最高法院50年台上字第870 號、46年台上字第1497號判例意
    旨參照）。惟按行為非出於故意或過失者不罰；過失行為之
    處罰，以有特別規定者為限，刑法第12條定有明文。而刑法
    第353 條之毀損建築物罪、第354 條之毀損罪，均無處罰過
    失行為之特別規定，自須以行為人出於故意之毀損行為，始
    能成罪。如行為人欠缺故意之主觀要件，縱其行為確有過失
    ，而造成損害之結果，亦僅屬民事損害賠償之問題，仍不能
    以刑法上之毀損（建築物）罪加以處罰。又依刑法第13條之
    規定，刑法上所稱之故意，係指行為人對於構成犯罪之事實
    ，明知並有意使其發生（確定故意）；或行為人對於構成犯
    罪之事實，預見其發生而其發生並不違背其本意（不確定故
    意）而言。倘未能證明行為人確係出於上開其中何種故意而
    為毀損行為，即應諭知無罪之判決。
五、公訴及追加起訴意旨認被告吳許雲、乙○○涉有上開罪嫌，
    係以告訴人張兆妮之指訴及所提出之照片、高雄市土木技師
    公會出具之鑑定報告書、鑑定人謝文川及戴崇揚之證述、高
    雄市政府工務局處理新違章建築處分書、檢察官於偵查中履
    勘現場之筆錄及照片、被告吳許雲及乙○○二人之供述與互
    為證人之證述、告訴人於審判中補提之房屋稅繳款書、戶籍
    謄本、國有基地租賃契約書等，為其主要論據。訊據被告吳
    許雲、乙○○均堅決否認有何毀損建築物犯行，被告吳許雲
    辯稱：伊所有51號房屋新建及增建工程，係事前委請建築師
    設計送審取得建築執照，再僱請包商乙○○按圖施工，伊自
    身不具建築專業，不知53號房屋損壞原因，並無損壞53號房
    屋之故意等語；被告乙○○辯稱：51號房屋增建過程中，有
    留與53號房屋間之空隙，並未造成53號房屋發生損壞，迄增
    建完工後，告訴人張兆妮始稱其53號房屋牆壁發生龜裂，伊
    並無毀損53號房屋之故意等語。辯護人則稱：51號房屋增建
    部分之外牆，均自行安裝板模支撐後灌漿施作，與53號房屋
    之外牆留有縫隙，並非以53號房屋之外牆作為灌漿之模板支
    撐等語。經查：
(一)被告吳許雲於94年4 月29日取得建築執照，自任起造人、洪
    文井建築師為設計人，由被告乙○○承包51號房屋拆除重建
    地上4 層R.C （鋼筋混凝土）結構之新建工程，於同年5 月
    2 日起動工，迄95年4 月15日竣工而取得使用執照（下稱51
    號房屋新建工程）。復於95年10月間，續由被告乙○○承包
    51號房屋後方擴充地上5 層R.C 結構之增建工程，於95年12
    月間完工（下稱51號房屋增建工程）。51號房屋新建工程中
    ，曾於94年9 月5 日施作3 樓外牆灌漿時，水泥溢出模板，
    自53號2 樓窗戶流入室內；53號房屋於51號房屋新建工程中
    ，另曾發生損壞，經被告吳許雲委託高雄市土木技師公會鑑
    定53號房屋受損情形及其應賠償之金額等情，為被告吳許雲
    、乙○○所自承，並經告訴人張兆妮證述明確，並有51號房
    屋建築執照、使用執照（本院卷一第24-25 頁、本院卷二第
    234-236 頁）、土地登記謄本、建物登記謄本（偵二卷第63
    -66 頁）、工程契約書（偵一卷第15-19 頁）各1 份，及高
    雄市土木技師公會95年1 月26日95高市土技鑑字第09500259
    號鑑定報告（鑑定案號：94-251號，下稱第一次鑑定）1 冊
    在卷可稽。嗣於51號房屋增建工程中，53號房屋於95年10月
    14日又發生屋內後半部牆壁發生裂縫及剝落錯開情形，並經
    告訴人張兆妮委託高雄市土木技師公會鑑定受損原因等情，
    亦據告訴人指訴明確，並有高雄市土木技師公會96年5 月14
    日高市土技字第09601392號鑑定報告（鑑定案號：96-082號
    ，下稱第二次鑑定）1 冊，及告訴人提出照片各45幀（警卷
    第9-28頁）、59幀（偵一卷第28-53 頁）、36幀（偵二卷第
    6 頁、第68-72 頁）、70幀（本院卷一第142-149 頁、第17
    7-186 頁、第225-229 頁）、13幀（本院卷二第262-263 頁
    、第344-346 頁）在卷可佐，並經檢察官於偵查中到場履勘
    無誤，製有履勘筆錄1 份在卷可憑（偵一卷第57頁），此部
    分之事實，已堪認定。
(二)高雄市土木技師公會第一次鑑定結果略以：53號房屋構造形
    式為第1 、2 層鋼鐵構造、第3 層鐵皮屋構造，所有牆隔間
    均為磚牆或木板隔開，其地坪為閣柵板及部分混凝土樓板。
    傾斜度為1/189 ，未達一般建築物產生結構損壞之限度即傾
    斜度1/100 。故51號新建工程之施工尚不影響53號房屋於新
    建工程前原有之結構安全性。53號房屋之屋齡為32年，屬於
    老舊之構造物，且因濱海一路埋設有污水箱函，致使道路有
    重車經過時，53號房屋有震動產生。經會勘結果，53號房屋
    之損壞情形，均非結構性之損壞。經計算損害修復費用為新
    臺幣18萬2703元等語，此有上開第一次鑑定報告、現場照片
    26幀及告訴人於鑑定時提出之照片173 幀在卷可參（第一次
    鑑定報告書第3-4 頁、第31-55 頁、第59-156頁）。惟上開
    鑑定內容並未包含損壞原因，無從由鑑定報告得知53號房屋
    該次損壞之原因為何，難認確因51號房屋新建工程之施工方
    法有何疏失或錯誤所導致，自不能推論被告吳許雲、乙○○
    已明知或預見51號房屋新建工程施工方法有何造成53號房屋
    損壞之可能。
(三)高雄市土木技師公會第二次鑑定結果雖略以：53號房屋後半
    部牆、樑、地坪等均有嚴重之較大裂縫，其主要原因為51號
    房屋增建時，以53號房屋外牆作為模板支撐，而53號房屋已
    有34年屋齡，其磚牆無法承受擠壓變形導致牆面產生較大裂
    縫及剝落錯開情形，其中1 樓房間1.5B磚牆嚴重裂縫及樓梯
    旁樑裂隙較大，已危及53號房屋之安全性等語，有前開第二
    次鑑定報告、現場照片29幀在卷可考（第二次鑑定報告書第
    3-4 頁、第12頁、第18-22 頁、第29-38 頁）。上開第二次
    鑑定之鑑定人謝文川、戴崇揚技師復於偵查中證稱：一般房
    屋增建時，通常與鄰屋間存有空隙，建築牆壁時先設置二側
    板模（內、外模）固定後再從中灌漿（混凝土）。本件51號
    房屋因與53號房屋間沒有空隙，就以53號房屋的外牆作為灌
    漿時另一側之支撐面（外模），而53號房屋之外牆底層為磚
    造、上面則係鋼架，無法支撐灌漿時的壓力，才會有開裂剝
    落情形。一般如遇2 間房屋牆壁緊鄰之情形，通常係2 間房
    屋同時增建，或其中1 間房屋須向內退縮，才不會造成損壞
    。51號房屋於94年新建時，灌漿前應先確定二側模板（內、
    外模）足以支撐，而53號房屋外牆有部分為窗戶，51號房屋
    新建時又未將53號房屋窗戶部分之板模支撐作好，所以水泥
    就會流入窗戶內等語（偵二卷第81-82 頁），認定51號房屋
    新建工程中，於94年9 月5 日施作3 樓外牆灌漿時，水泥溢
    出模板，自53號2 樓窗戶流入室內之原因，與其後51號房屋
    增建工程中，53號房屋於95年10月14日發生屋內後半部牆壁
    發生裂縫及剝落錯開之原因，均係因51號房屋建築牆壁時，
    以53號房屋外牆作為板模（外模）支撐所導致。
(四)然經本院於97年3 月20日會同被告吳許雲、乙○○、告訴人
    張兆妮及鑑定人戴崇揚等前往51號及53號房屋現場勘驗結果
    ：
  1.自51號、53號房屋前方觀察，兩屋相鄰之牆壁，2 樓以上部
    分彼此間留有間距4 公分；1 樓騎樓相鄰之柱子下半部相連
    ，上半部則有小縫隙；2 樓以上之間距較1 樓部分為寬。
  2.自51號房屋1 樓後方增建部分內部觀察，與53號房屋相鄰之
    牆壁上有一破洞（離地約125 公分），將手伸入後發現該牆
    壁與53號房屋牆壁間，約有1 個拳頭大小（經測量約5 公分
    ）寬度之間距。
  3.在51號2 樓後方防火巷上陽台，可見51號房屋2 樓牆壁與53
    號房屋外牆間，露出51號房屋增建時所留之模板，該面牆壁
    與53號房屋外牆間，含模板在內共有4 公分間距。
  4.自51號5 樓屋頂天台往下看，可見53號房屋鐵皮屋頂與51號
    牆壁接合處，已覆蓋遮雨浪板，無法看見有無兩屋外牆有無
    間距。
  5.自53號房屋後方小房間內部觀察，該小房間後半段4/5 部分
    原屬防火巷範圍，對應51號房屋後方增建部分之廚房等情，
    有勘驗筆錄1 份及現場照片30幀在卷可參（本院卷一第121-
    127 頁）。而鑑定人戴崇揚於本次勘驗後，復於本院審理中
    證稱：伊於96年4 月20日即第二次鑑定時，僅進入53號房屋
    鑑定，並未進入51號房屋察看，當初是以為兩間房屋深度相
    同，從一些跡象來看，兩間房屋的牆壁是緊貼，從53號房屋
    這邊來看，判斷可能是51號房屋築牆時，灌漿的側壓力擠壓
    53號房屋牆壁，把它弄裂。然經97年3 月20日隨合議庭進入
    51號房屋勘驗後，發現53號房屋1 樓後方小房間牆壁損害部
    分，對應51號房屋為增建部分後半段之廚房，該增建廚房之
    牆壁係1/4 磚牆（非鋼筋混凝土結構，並無灌漿情形），53
    號房屋1 樓後方小房間僅有前半段約1/5 或1/6 部分與51號
    之（鋼筋混凝土）牆壁相鄰（後半段4/5 或5/6 部分則對應
    51號房屋廚房之磚牆），53號後方小房間之毀損，不完全是
    51號房屋增建部分牆壁灌漿之影響。且51號房屋1 樓後方廚
    房上方的2 樓部分，未建樓板，所以53號房屋2 樓後半段的
    損壞，也不能歸咎於51號房屋增建部分灌漿的問題，因為那
    部分沒有灌漿，伊們研判53號房屋1 樓後方小房間及2 樓後
    半段之損壞是跟地震有關，因為95年12月26日曾發生過4 到
    5 級地震。另依該次勘驗所見，51號房屋與53號房屋間確實
    留有碰撞距離之間距，但可能不夠寬，碰撞距離應留多少須
    視原設計圖記載。至於53號房屋1 樓後方小房間牆壁前1/5
    及樓梯部分，因有些地方未見遺留板模，仍維持鑑定報告看
    法，認為應係未做好板模支撐所致等語（本院卷一第156-15
    9 頁）。
(五)證人楊振成於審理中證稱：伊從事板模工程約10幾年經驗，
    51號房屋新建及增建工程之板模部分均係伊向乙○○承包並
    僱請工人施作，乙○○自己則係施作泥作及粉刷部分，並未
    指示伊如何施作板模，純由伊自己依據經驗決定如何施作。
    51號房屋之牆壁係採R.C 鋼筋混凝土結構，沒有砌磚，伊係
    先釘外模，再由另一組工人綁鋼筋，配完水電，然後伊再作
    外模，最後灌漿，風乾定型後，一般情形會拆除板模，但本
    件51號房屋因與53號房屋間沒有足夠空間可供拆除外模，所
    以3 樓以下沒有拆除外模，3 樓以上可以拆的，就有拆除外
    模。當初伊製作外模時，係以隔板綁鐵絲作為支撐，與53號
    房屋外牆留有縫隙，外模一般會以木條作直向支撐，視情形
    決定須否加橫向木條，如模板高度很高，壓力較大，即須加
    橫向木條，另有一種作法係在每台尺寬與高之間加裝螺絲。
    本件51號房屋牆壁因比較靠近53號牆壁而無法拆模，伊即採
    取綁鐵絲，將直向間隔縮短為每台尺綁1 條鐵絲，但未放橫
    向木條，因為空間太小無法施作，而且不見得須放橫向木條
    ，除非板模高度過高。伊會評估壓力會有多大，改變施作方
    法來克服困難。沒有木條就以鐵條代替木條，這是依照伊自
    己之經驗來作，不是乙○○指示。作外模、內模、綁鐵絲等
    施工時，均未向乙○○或吳許雲報告，亦未要他們來看。伊
    係從頭承包到尾，包括新建及增建部分，增建部分依照新建
    時之方法施工，也是依照伊自己經驗來加強側壓力的支撐強
    度，乙○○並未作特別指示。至於94年9 月5 日51號房屋3
    樓牆壁灌漿時，水泥溢出板模並流入53號2 樓窗戶內一事，
    因伊僅參與備料及其他雜務工作，實際施作則係伊所僱請之
    工人，伊曾聽工人說，可能是51號2 、3 樓間板模上下接縫
    處有泥漿屑（俗稱土屎），且板模鐵絲綁得不好，側壓的承
    受力不夠所造成。事後伊沒有與吳許雲談論此事，只有跟乙
    ○○說趕快清一清，回復後繼續做板模，但沒有跟乙○○談
    到板模要加強。增建時伊有加強板模強度，鐵絲多綁一點，
    但沒有跟乙○○講要怎麼作，因為這是伊專業，乙○○也不
    懂，各部分有各部分之專業。伊只有跟乙○○聯絡，跟吳許
    雲沒有聯絡，乙○○有跟伊說以前有發生爆模，這次要更小
    心。伊施作本件板模工程，均依據乙○○交付之設計圖按圖
    施工，碰撞距離應該有留超過5 公分等語（本院卷一第162-
    167 頁、第250-252 頁）。而證人即實際施作51號房屋新建
    工程板模部分之工人余崇樑到庭亦證稱：伊受僱楊振成從事
    51號房屋新建工程之模板部分施工，乙○○係負責泥作，他
    對板模外行。伊當時內模使用模板，外模則使用清水模夾板
    ，與53號房屋牆壁間，扣除外模後，還留有3 公分半之間距
    ，如拆除外模則有5 公分之間距。94年9 月5 日不是發生爆
    模，而是流模，是51號房屋2 、3 樓牆壁間的外模夾板沒連
    接好而有縫隙，3 樓牆壁灌漿時，水泥從縫係間流出來，伊
    在流模後拆掉內模，用手去摸發現空隙。伊並未向業主提及
    以模板作外模比夾板支撐堅固，伊從事本件板模施作並未請
    示業主，業主亦無指示，因為業主是外行，伊係依自己30年
    從事板模經驗來施作，並無更好之辦法等語（本院卷二第32
    8-334 頁）。足認本件51號房屋築牆之板模施作，係由被告
    乙○○轉包予證人楊振成，悉委由楊振成依據自己經驗決定
    工法，乙○○並無此部分之專業，亦未與楊振成討論工法之
    利弊得失，實無從知悉該等工法有何弊病；而被告吳許雲既
    全無建築相關知識，復從未與證人楊振成有何接觸，且被告
    乙○○本身已不知證人楊振成之模板施工有無問題，自無可
    能轉告予被告吳許雲知悉甚明。
(六)鑑定人戴崇揚雖於本院審理中另證稱：依內政部頒布之「建
    築物耐震設計規範及解說」，本件51號房屋增建部分為5 層
    樓，應留有10.51 公分之碰撞距離。又依其所著「鋼管與鋼
    管鷹架模板支撐系統承載強度分析」一文，有關牆、模板分
    析，橫向貫材支撐有兩個控制，一是彎曲應力控制43公分、
    一是擾度變位44公分，兩者最大安全距離不可超過43公分及
    44公分。使用一般模板作為外模，只有30公分間距，小於43
    公分；若使用夾板作為外模，在每個橫向支撐最多40公分，
    也是小於43公分。但本件51號房屋牆壁屬於4 公尺以下高度
    ，適用上開公式，橫向支撐間距要在43公分以下，直向支撐
    間距要在50公分以下，才不會造成模板變形等語（本院卷一
    第191-196 頁），並提出上開「建築物耐震設計規範及解說
    」、「鋼管與鋼管鷹架模板支撐系統承載強度分析」節錄各
    1 份為佐（本院卷一第199-216 頁）。惟本件51號房屋牆壁
    外模施作時係以每台尺（30.3公分）為直向支撐之間距，業
    據證人楊振成證述如前。且證人即本件51號房屋新建工程之
    設計人洪文井建築師亦到庭證稱：本件51號房屋新建工程設
    計之碰撞距離為5 公分，此係伊自己依據結構計算書計算之
    結果。本件外模使用模板或夾板、使用橫向支撐或直向支撐
    ，均由包商自行決定，他們施工時確實有留5 公分之碰撞距
    離。碰撞距離是從地界線起算至鄰屋混凝土實體之距離5 公
    分，若兩屋之間存有夾板仍屬碰撞距離空隙，只要不是硬體
    結構都可以算是空隙，模板係木板而非硬體結構。51號房屋
    2 樓樓板完成後，3 樓施工時曾發生損害鄰房事件，伊有會
    同工務局人員到場勘查，認為規模很小，不影響鄰房結構及
    公共安全，而出具證明無公安之虞，可繼續施工至完成止等
    語（本院卷二第318-327 頁），並有設計圖及結構計算書各
    1 份在卷可查（本院卷二第266-286 頁、第290 頁）。足見
    本件51號房屋新建工程確於設計圖及結構計算書內即設計碰
    撞距離為5 公分，實際施工亦確實留有5 公分之碰撞距離，
    承作之包商顯無未依設計圖施作工程之情形。而碰撞距離究
    應保留多少，縱土木技師與建築師等專業人士，所見亦有不
    同，自難強求實際施工之人竟能發現設計圖記載之碰撞距離
    是否不足，遑論對於不具板模專業之被告乙○○，甚至對於
    建築毫無知識之被告吳許雲，如何可能知悉有損害鄰屋之虞
    ，難認渠等有何損害告訴人張兆尼所有之53號房屋之故意。
六、綜上所述，本件公訴及追加起訴意旨所提上開證據，未能證
    明被告吳許雲、乙○○確有毀損告訴人所有53號房屋之確定
    故意或不確定故意，不能使通常一般之人均不致有所懷疑，
    而得確信被告二人被訴事實為真實，仍存有合理之懷疑，無
    從說服本院得有確信被告二人有罪之心證，其舉證尚有未足
    。此外，本院依卷內現存全部證據資料，復查無其他證據足
    認被告二人確有上開被訴犯行，即屬不能證明被告二人犯罪
    ，揆諸前開說明，自應諭知被告二人無罪之判決。
據上論斷，應依刑事訴訟法第301 條第1 項，判決如主文。
本案經檢察官甲○○到庭執行職務。
中    華    民    國    97    年    9     月    12    日
                  刑事第六庭    審判長法  官  曾逸誠
                                      法  官  陳思睿
                                      法  官  林柏壽
以上正本證明與原本無異。
如不服本判決應於收受本判決後10日內向本院提出上訴書狀，並
應敘述具體理由，如未敘述上訴理由者，應於上訴期間屆滿後20
日內補提理由書狀於本院（均須按他造當事人之人數附繕本）「
切勿逕送上級法院」。
中    華    民    國    97    年    9     月    12    日
                                      書記官  林國龍


司法院資訊處製作；財團法人民間司法改革基金會備份。
